---
title: "Application of the Titius–Bode Rule to extra-solar planetary Systems"
author: "Federico Tejeiro"
date: "2 de agosto de 2017"
output:
  pdf_document: 
    toc: true
    toc_depth: 2
    number_sections: true
  html_document: default
---

```{r setup, include=FALSE}
knitr::opts_chunk$set(echo = TRUE)
```

#1.- Introduction

Recientemente se han encontrado varios planetas.... figuras del número de planetas... Y se ha aplicado diferentes versiones de la ley de Titius-Bode para poder predecir la existencia de nuevos planetas:  . Ver la seccion 3 de 1304.3341

#2.- Methods

Se ha usado...

#2.1.- Data

Los datos utilizados han sido extraídos de la **NASA Exoplanets Archive** .

La consulta realizada puedes extrasrla en este  [enlace]<https://exoplanetarchive.ipac.caltech.edu/cgi-bin/nstedAPI/nph-nstedAPI?table=exoplanets&select=pl_hostname,st_mass,st_rad,pl_pnum,pl_name,pl_orbper,pl_orbsmax,pl_orbeccen,pl_ratdor> .

Grabo las funciones...

```{r funciones, include= FALSE}

source("LeerDatos.R", local = TRUE)
source("Grafico.R", local = TRUE)

```

#2.2.-Titius-Bode Law

Como implemento la ley.... Siguiendo a 1304.3341.pdf podemos expresar esta relacion con dos parámetros libres:  a_n = a cdot C^n  Siendo a_n el semieje mayor del planeta que ocupa el lugar n-simo, n = 1,2,3,... hasta el número de planetas que tenga el sistema solar y los parámetros a encontrar de cada sistema son a y C. Fácilmente: C = a_2 / a_1 y a = (a_1)^2/a_2

#2.3.- Results

output of any embedded R code chunks within the document. You can embed an R code chunk like this:

```{r datos, include= FALSE}
Datos <- LeerDatos("https://exoplanetarchive.ipac.caltech.edu/cgi-bin/nstedAPI/nph-nstedAPI?table=exoplanets&select=pl_hostname,st_mass,st_rad,pl_pnum,pl_name,pl_orbper,pl_orbsmax,pl_orbeccen,pl_ratdor&format=csv")
```


En total hemos analizado `r length(Datos[[1]]) `  sistemas con planetas, ya que también hemos incluido el Sol.


Ahora vamos a probar incluyendo algún gráfico




## Including Plots

Por ejemplo el Sistema Solar:

```{r graficos, echo=FALSE}

# par(mfrow=c((length(Datos[[1]])%/%4)),4)
#par(mfrow=c(3,2))

#Grafico(Datos[length(Datos[[1]]),][[1]],as.numeric(unlist(Datos[length(Datos[[1]]),][[2]])))
#Grafico(Datos[1,][[1]],as.numeric(unlist(Datos[1,][[2]])))
#Grafico(Datos[2,][[1]],as.numeric(unlist(Datos[2,][[2]])))
#Grafico(Datos[3,][[1]],as.numeric(unlist(Datos[3,][[2]])))
#Grafico(Datos[4,][[1]],as.numeric(unlist(Datos[4,][[2]])))
indice <- 1
while (indice !=(length(Datos$NombreEstrella))){
  Grafico(Datos$NombreEstrella[indice], Datos$NumeroPlanetas[indice], as.numeric(unlist(Datos$Distancias [indice])))
  indice <- indice +1
}
#Grafico(Datos[,][[1]], as.numeric(unlist(Datos[,][[2]])))

```

Note that the `echo = FALSE` parameter was added to the code chunk to prevent printing of the R code that generated the plot.

#3.-Consideration of Other Studies

Veremos a ver

